臺灣嘉義地方法院民事裁定　100年度聲字第78號
聲　請　人　渣打國際商業銀行股份有限公司
法定代理人　曾璟璇
相　對　人　莊恭滄
上列聲請人聲請行使權利事件，本院裁定如下：
    主  文
相對人應於本裁定送達後二十日內，就其因臺灣嘉義地方法院八
十八年度執全字第六二五號假扣押執行所受損害，向聲請人行使
權利，並向本院提出為行使權利之證明。
    理      由
一、按訴訟終結後，法院得依供擔保人之聲請，通知受擔保利益
    人於一定期間內行使權利並向法院為行使權利之證明，如相
    對人未證明已行使權利時，法院應依供擔保人之聲請，以裁
    定命返還其提存物，民事訴訟法第104 條第1 項第3 款後段
    定有明文。依同法第106 條規定，上開有關供訴訟費用擔保
    之規定，於因假扣押供擔保之情形準用之。
二、本件聲請意旨略以：聲請人與相對人間假扣押事件，聲請人
    前依鈞院88年度全字第810 號假扣押裁定，提供中央政府建
    設公債84年度甲類第一期債票，面額新臺幣（下同）500 萬
    元為擔保，以鈞院88年度存字第785 號擔保提存事件提存後
    ，聲請對相對人之不動產實施假扣押（本院88年度執全字第
    625 號），嗣後並經鈞院以93年度聲字第347 號裁定准予變
    換提存物，以93年度存字第473 號提存在案。茲因聲請人業
    已撤回假扣押之執行，今為取回實施假扣押程序所提存之擔
    保金，爰依法聲請法院通知相對人限期行使權利，以利聲請
    人取回提存物等語。又聲請人原名新竹國際商業銀行股份有
    限公司，自民國96年7 月2 日起經主管機關核准更名為渣打
    國際商業銀行股份有限公司，並於98年10月16日起，法定代
    理人變更為曾璟璇，併予敘明。
三、聲請人前開主張之事實，業據提出本院88年度全字第810 號
    裁定、88年度存字第785 號提存書、93年度聲字第347 號裁
    定暨確定證明書、93年度存字第473 號提存書、本院民事執
    行處100 年3 月8 日嘉院貴88執全新字第625 號函文、行政
    院金融監督管理委員會96年6 月1 日金管銀（四）字第0960
    0223980 號函及股份有限公司變更登記表等件為證，並經本
    院依職權調閱本院88年度執全字第625 號（含88年度執全字
    第584 號、82年度執全字第260 號）假扣押執行卷宗、88年
    度存字第785 號提存卷宗審核無訛，聲請人聲請限期命相對
    人行使權利，核與前揭規定相符，自應准許。
四、依民事訴訟法第95條、第78條，裁定如主文。
中    華    民    國   100    年    3     月    28    日
                  民事第二庭法  官  柯月美
上為正本係照原本作成。
如對本裁定抗告須於裁定送達後10日內向本院提出抗告狀，並繳
納裁判費新臺幣1,000 元。
中    華    民    國   100    年    3     月    28    日
                            書記官  黃怡禎